臺灣板橋地方法院刑事判決             99年度訴緝字第193號
公  訴  人  臺灣板橋地方法院檢察署檢察官
被      告  林家守
選任辯護人  鄭成東  律師
上列被告因強盜案件，經檢察官追加提起公訴（97年度偵字第26
94、2695號），本院判決如下：
    主  文
林家守意圖為自己不法之所有，結夥三人以上，以強暴至使不能
抗拒，而取他人之物，處有期徒刑柒年伍月。
    事  實
一、緣吳建融（綽號「小融」，已結）與林晟屹（綽號「冠廷」
    ，已結）因楊育菖販賣經吳建融轉手予林晟屹之毒品有不足
    量之糾紛，林家守於民國（下同）96年12月22日晚上經林晟
    屹約其至台北縣三重市（按現改制為新北市三重區○○○○
    街89號由吳建融訂宿之「湯城汽車旅館」房內討論【按林晟
    屹另亦約邱國豪（另案處分不起訴）前來；吳建融則約謝騰
    賦（綽號「悟偉」，已結）前來，並由謝騰賦約麥峮瑋（綽
    號「麥家維」，已結）前來】，嗣吳建融、林晟屹認此係楊
    育菖之責，並認楊育菖販毒多有利得，吳建融、林晟屹、林
    家守、謝騰賦、麥峮瑋乃謀議一同毆打楊育菖及強盜其財物
    ，以為報復，後林家守即與吳建融、林晟屹、謝騰賦、麥峮
    瑋基於意圖為自己不法所有之犯意聯絡，先由吳建融假藉要
    償還積欠楊育菖新台幣（下同）5 千元之債務為由相約見面
    ，致楊育菖不疑有他，而與吳建融相約於同日晚上8 時許，
    在楊育菖位在台北縣永和市（按現改制為新北市永和區○○
    ○街34巷12弄7 樓住處樓下見面，然林家守、吳建融、謝騰
    賦、麥峮瑋4 人拖延至翌（23）日凌晨1 時40分許，始一同
    自湯城汽車旅館搭計程車出發（按林晟屹則先駕駛其所有白
    色之4379-QJ 號喜美自用小客車先載邱國豪離去），嗣吳建
    融與楊育菖在上址樓下見面交談不到幾句，林家守、麥峮瑋
    、謝騰賦即衝上前去，由謝騰賦持槍枝外形之不明器物（按
    未據扣案，亦無法查知其材質）對楊育菖口出惡言，麥峮瑋
    則徒手毆打楊育菖，致楊育菖陷於不能抗拒後，再由麥峮瑋
    強取楊育菖身上之黃金手鍊乙條、現金1 萬3 千餘元、機車
    鑰匙乙支及身分證乙枚（按上開機車鑰匙乙支及身分證乙枚
    ，後在湯城汽車旅館房內，均已交還楊育菖）後，林家守與
    吳建融一同搭乘計程車離去，麥峮瑋、謝騰賦2 人則強押楊
    育菖坐上由林晟屹所駕駛而折返之上開白色喜美自用小客車
    ，一同返回上開湯城汽車旅館房內。林家守、吳建融、林晟
    屹、謝騰賦、麥峮瑋與楊育菖返回湯城汽車旅館房內【按當
    時該房內另有王（已結）及簡思嘉（原名簡婉築，業經檢
    察官處分不起訴）】後，麥峮瑋又徒手接續毆打楊育菖，楊
    育菖脖子上所戴之銀項鍊斷落地上（未扣案），並稱1 萬多
    元不夠分，要楊育菖打電話予女友送錢過來，楊育菖以其手
    機掉了無法撥打電話，林家守、吳建融、林晟屹、謝騰賦、
    麥峮瑋遂決定將楊育菖押至便利商店內以金融卡提款，再一
    同強押楊育菖離去上開房間（按其等走至湯城汽車旅館出口
    處時，王因不屑楊育菖所為，有出拳毆打楊育菖乙下，並
    帶已受驚嚇之簡思嘉離去），並由林家守、麥峮瑋將楊育菖
    強押上林晟屹所駕駛上開白色喜美自用小客車內，吳建融、
    謝騰賦則另搭計程車，一同駛往台北市○○區○○路六段12
    號附近之便利商店前停車，由謝騰賦、麥峮瑋帶同楊育菖進
    入上開便利商店內，由楊育菖持其姊楊淑茹所有玉山銀行00
    00000000 000帳號之提款卡，自該店內自動付款設備先後領
    出現金2 萬元及9 千元後，全數交予謝騰賦收受，並要求讓
    其離去（謝騰賦因見已教訓楊育菖，並取得上開款項，即交
    還1 千元予身無分文之楊育菖，令其自行搭車離去）。嗣謝
    騰賦、麥峮瑋返回上開停車處後，再與林家守、吳建融、林
    晟屹人再一同前往台北市○○區○○街「立建賓館」投宿，
    謝騰賦後將上開款項中之4 千元交予林晟屹，謝騰賦並分得
    上開款項中之3 千元，其餘款項則朋分花用殆盡。嗣經楊育
    菖於97年1 月25日上午10時40分許，在台北市○○區○○街
    口發現由林晟屹所駕駛上開白色喜美自用小客車，報警上前
    查獲林晟屹，嗣循線查獲上情。
二、案經楊育菖訴由台北市政府警察局報請臺灣臺北地方法院檢
    察署檢察官呈請臺灣高等法院檢察署核令移轉臺灣板橋地方
    法院檢察署檢察官偵查起訴。
    理  由
壹、有罪部分：
一、按被告以外之人於偵查中向檢察官所為之陳述，除顯有不可
    信之情況者外，得為證據，刑事訴訟法第159 條之1 第2 項
    定有明文，茲本件證人簡思嘉（原名簡琬築）、告訴人楊育
    菖於偵查中均以證人身分供前具結，有結文在卷為憑（見97
    年度偵字第13739 號卷第165 頁、97年度偵字第8647號卷第
    115 頁），而證人邱國豪經檢察官以共犯、共同被告身分傳
    喚到庭為訊問，非以證人身分傳喚，其身分既非證人，即與
    「依法應具結」之要件不合，縱未命其具結，純屬檢察官或
    法官調查證據職權之適法行使，亦無違法可言，而上開證人
    於偵查中向檢察官所為之陳述，係屬被告以外之人於偵查中
    向檢察官所為之陳述，惟檢察官係代表國家偵查犯罪、實施
    公訴，原則上均能遵守法律規定，不致違法取供，其可信性
    極高，並無顯有不可信之情況，且上開證人嗣後均經本院傳
    喚到庭供被告林家守及其辯護人行交互詰問（見本院98年2
    月17日、4 月2 日、6 月18日審判筆錄），依上開規定，上
    開告訴人楊育菖、證人簡思嘉、邱國豪3 人於偵查中向檢察
    官所為之陳述，自均得為證據。又按共同被告對於其他共同
    被告而言，雖屬被告以外之第三人，其本質上屬於證人，惟
    本件之共同被告吳建融、林晟屹、謝騰賦、麥峮瑋、王5
    人於偵查中向檢察官就其他共同被告所為陳述，均經具結在
    案，且共同被告吳建融、林晟屹、謝騰賦、麥峮瑋、王5
    人嗣後亦據本院依法傳喚到庭作證，並接受被告林家守之辯
    護人依法對其等進行交互詰問（見本院98年6 月18日、9 月
    8 日、11月5 日、100 年1 月12日、6 月15日審判筆錄），
    則同案被告吳建融、林晟屹、謝騰賦、麥峮瑋、王5 人於
    偵查中向檢察官所為之陳述，依刑事訴訟法第159 條之1 第
    2 項之規定，自均有證據能力，合先敘明。
二、訊據被告林家守固不否認於上開時間，先後與同案被告吳建
    融等人前往永和忠孝街、三重湯城汽車旅館及台北市○○區
    ○○路六段12號附近之便利商店等情，惟矢口否認上開犯行
    ，辯稱：伊認識吳建融、林晟屹、謝騰賦、麥峮瑋4 人，但
    和吳建融不熟，當天吳建融打電話約楊育菖出來見面時，伊
    不在場，伊是後來才坐計程車去永和忠孝街與吳建融、謝騰
    賦、麥峮瑋、林晟屹4 人見面，伊到前楊育菖已到了，當時
    他和吳建融在講話，伊看到楊育菖被麥峮瑋徒手毆打，當時
    謝騰賦站在旁邊看，伊有看到謝騰賦拿走楊育菖的機車鑰匙
    ，但沒有看到拿走黃金手鍊、現金、身分證，伊是看到麥峮
    瑋拿走楊育菖的皮包，裡面可能有身分證，但不知有無現金
    ，後來吳建融他們把楊育菖帶回湯城汽車旅館伊有跟著去，
    吳建融他們後來把楊育菖帶去台北市○○路○ 段12號附近的
    便利商店內，伊也有去，伊一上林晟屹的車後就睡著了，不
    知道楊育菖有下車去便利商店領錢的事，伊當時在睡覺他們
    沒有叫醒伊，後來林晟屹在伊醒過來後有說謝騰賦要拿錢還
    他，吳建融當天要搶楊育菖的事與伊無關云云。經查：
  (一)按本件緣起係因同案被告林晟屹、吳建融與告訴人楊育菖間
    之毒品交易糾紛，嗣由被告林家守與同案被告吳建融、林晟
    屹、謝騰賦、麥峮瑋共商毆打、強盜告訴人楊育菖乙情，業
    據被告林家守供稱：伊有到永和市○○街34巷12弄7 號附近
    去打楊育菖。因他有賣藥（指Ｋ他命）給林晟屹，所以才去
    抓楊育菖，這樣很白目等語（見本院97年度訴字第5131號卷
    第113 頁）明確，且同案被告林晟屹供稱：伊等是因楊育菖
    賣搖頭丸、Ｋ他命、大麻給吳建融和我的時候，發生糾紛，
    所以伊和林家守、邱國豪、吳建融約好一起去「湯城汽車旅
    館」談這件事。後吳建融有把楊育菖騙出來，麥峮瑋和他朋
    友才把楊育菖押至汽車旅館（見97年度偵字第13739 號卷第
    21、22頁調查筆錄）；伊等在湯城討論如何約楊育菖出來，
    因吳建融與楊育菖有買賣毒品上的糾紛，吳建融提議要把楊
    育菖約出來（見97年度偵字第9592卷第57頁訊問筆錄）；伊
    施用安非他命都是向吳建融購買，吳建融現還在賣毒品（見
    97年度偵字第13739 號卷第22之1 頁）、同案被告麥峮瑋供
    稱：林晟屹跟吳建融說楊育菖賣藥（毒品）給他，但給的毒
    品不夠，要吳建融騙楊育菖出來，要跟他要錢；只知道吳建
    融、謝騰賦找楊育菖是為了他賣毒品的問題，伊只是幫忙出
    氣，其他伊不清楚（見97年度偵字第13739 卷第58、59頁調
    查筆錄）；是吳建融約楊育菖出來，要到三重的湯城汽車旅
    館談判，因林晟屹說楊（育菖）賣給林（晟屹）的毒品份量
    不足，而吳（建融）是林（晟屹）的朋友就幫林（晟屹）約
    楊（育菖）出來（見97年度偵字第8647卷第46頁訊問筆錄）
    ；楊育菖賣藥給林晟屹他們（見本院97年度訴字第5131號卷
    第145 頁反面）、同案被告謝騰賦供稱：知道他們之間因為
    毒品有心結（見97年度偵字第13739 卷第159 頁訊問筆錄）
    、證人邱國豪證稱：12月22日晚上謝騰賦和吳建融一起到伊
    朋友家，詢問林晟屹在哪裡，隔了十分鐘左右，林晟屹與林
    家守亦一起到伊朋友住處，因林晟屹和吳建融間有點誤會，
    故改約在臺北縣三重市湯城汽車旅館把事情談清楚。吳建融
    和林家守在談論楊育菖的事，內容是林家守跟吳建融說，要
    用什麼方式把楊育菖騙出來，吳建融說楊育菖家很有錢，可
    以把他騙出來搶他的財物，再打一頓，林家守就叫吳建融趕
    快打電話和楊育菖聯絡（見97年度偵字第13739 號卷第103
    、104 頁調查筆錄）；在湯城是討論吳建融及林晟屹間之金
    錢問題，也有講到楊育菖的事，如前開警詢調查筆錄要把楊
    育菖找出來，他們在談怎麼找楊育菖出來，吳建融與楊育菖
    之前有毒品的交易（見本院97年度訴字第5131號卷第91頁）
    及證人王證稱：是吳建融提議要去搶楊育菖。當時除他外
    ，麥峮瑋、林家守、謝騰賦等人在場，其未參與討論，吳建
    融對著謝騰賦、林家守講說要去搶楊育菖之後，他們就離開
    了等語（見本院97年度訴字第5131號卷第186 頁）相符，參
    以告訴人楊育菖確於97年間曾因遭查扣Ｋ他命、大麻、安非
    他命等毒品，經台灣板橋地方法院以97年度訴字第3699號案
    件判決販賣第三級毒品Ｋ他命，而經判處有期徒刑5 年2 月
    確定（按楊育菖現在監執行中），此有告訴人楊育菖之台灣
    高等法院被告全國前案紀錄表及前開判決各乙份可按，亦與
    被告林家守、同案被告吳建融、林晟屹、謝騰賦、麥峮瑋及
    證人邱國豪、王等供稱楊育菖販毒情節相符，是本件緣起
    告訴人楊育菖經同案被告吳建融交付同案被告林晟屹之毒品
    糾紛，被告林家守始會於上開時間與同案被告吳建融、林晟
    屹、謝騰賦、麥峮瑋於湯城汽車旅館討論，最後認應歸責告
    訴人楊育菖，方謀毆打告訴人楊育菖並對其強盜等情，堪信
    為真實。
  (二)又告訴人楊育菖在其永和市○○街住處樓下，因見同案被告
    謝騰賦亮出似槍之物，並遭同案被告麥峮瑋徒手毆打，致其
    陷於不能抗拒後，再遭同案被告麥峮瑋強取其身上金手鍊乙
    條、現金1 萬3 千餘元、身分証乙枚及機車鑰匙乙支，後被
    強押上後來到場之同案被告林晟屹所駕駛白色喜美汽車載往
    三重湯城汽車旅館，並在房內又遭同案被告麥峮瑋毆打等情
    ，業據告訴人楊育菖指訴明確在卷（見97年度偵字第13739
    號卷第114 至116 頁調查筆錄、97年度偵字第8647號卷第11
    1 、112 頁訊問筆錄、本院97年度訴字第5131號卷第53至72
    頁）。且：
  1.有關同案被告謝騰賦在永和忠孝街有亮「槍」乙情，告訴人
    楊育菖指稱同案被告謝騰賦係從包包裡拿出槍，而與同案被
    告吳建融證稱：謝騰賦包包裡有一把槍，現場很暗，不知真
    假，拿出來一下，不到一分鐘又放回去（見本院97年度訴字
    第5131號卷第124 頁）及同案被告麥峮瑋證稱：在出去的時
    候看到謝（騰賦）有帶槍，但沒看到他拿出來威脅楊育菖（
    見97年度偵字第8647號卷第48頁訊問筆錄）等情，大致相符
    。雖告訴人楊育菖及同案被告吳建融等所稱之「槍」未經扣
    案，無法鑑驗其是否具殺傷力，亦不知其材質是金屬亦或塑
    膠，而無法認定是否屬兇器，然因該器物既具槍之外形，縱
    僅出示（亮槍），衡情亦足使人信以為真，而至不能抗拒，
    是同案被告謝騰賦於上開時地確有攜帶並亮出具「槍」外形
    之器物，至告訴人楊育菖因之陷於不能抗拒乙情，已堪認定
    。
  2.又告訴人楊育菖在永和忠孝街現場遭同案被告麥峮瑋毆打後
    ，遭強取金手鍊乙條、皮包內現金1 萬3 千餘元、身分證、
    機車鑰匙（按身分證、機車鑰匙後於汽車旅館房內已返還告
    訴人楊育菖）及被押回湯城汽車旅館房內，再遭同案被告麥
    峮瑋徒手毆打（按同案被告麥峮瑋該次毆打行為，有同時扯
    斷告訴人楊育菖脖子上之項鍊乙條而掉落，詳後不另為無罪
    諭知部分所述）等情，亦據同案被告麥峮瑋坦承二次均係其
    出手毆打，核與被告林家守、同案被告吳建融、謝騰賦、林
    晟屹及證人簡思嘉、邱國豪此部分供述一致，至於有關同案
    被告麥峮瑋強取告訴人楊育菖上開財物乙節，亦據被告林家
    守供稱係麥峮瑋為之（見本院97年度訴字第5131號卷第13頁
    ）、同案被告吳建融則供稱係謝騰賦為之，他有拿楊育菖的
    包包起來看（見97年度偵字第13739 號卷第63、64頁調查筆
    錄；97年度偵字第86 47 第105 、106 頁訊問筆錄、本院97
    年度訴字第5131號卷第125 頁反面）、同案被告麥峮瑋亦供
    稱係謝騰賦為之（見97年度偵字第8647號卷第48頁訊問筆錄
    ），而彼此有互相推諉之嫌，惟參以同案被告林晟屹供稱：
    吳建融說麥峮瑋、謝騰賦有搶楊育菖金手鍊、現金（見97年
    度偵字第9592號卷第58頁訊問筆錄）；麥峮瑋他們說有拿阿
    菖（即告訴人楊育菖）身上的手鍊和現金（見97年度偵字第
    13739 號卷第11頁調查筆錄）及證人邱國豪證稱：伊嗣有聽
    林晟屹說楊育菖被洗劫及被打的事，楊育菖被打的滿臉是血
    ，身上金鍊子和錢都被拿走等語（見97年度偵字第13739 號
    卷第103 頁調查筆錄），益足認告訴人楊育菖在永和忠孝街
    現場，確有遭強取金手鍊乙條、現金1 萬3 千餘元乙情無訛
    。
  3.綜上所述，本案告訴人楊育菖於上開時地先遭同案被告謝騰
    賦亮「槍」，復遭同案被告謝騰賦徒手毆打，顯已至不能抗
    拒，而遭亮槍者之謝騰賦其人或其他同案被告麥峮瑋強取其
    身上財物，應係使人至不能抗拒，而取其財物之強盜行為，
    足堪認定。
  (三)另告訴人楊育菖經被告林家守及同案被告吳建融、林晟屹、
    謝騰賦、麥峮瑋5 人押往台北市○○路○段12號附近之便利
    商店內，以其姐楊淑茹玉山銀行0000000000000 帳號提款卡
    ，提款二萬元及九千元乙情，亦據告訴人楊育菖指訴在卷（
    見本院97年度訴字第5131號卷第53至72頁），並有玉山銀行
    楊淑茹前開帳戶存摺影本及玉山銀行松山分行函附該帳戶交
    易明細表各乙件在卷可按（見97年度偵字第13739 號卷第12
    4 頁），核與被告林家守及同案被告吳建融、林晟屹、謝騰
    賦、麥峮瑋均坦承有載告訴人楊育菖前往該便利商店，由告
    訴人楊育菖自行提款等情（見本院97年度訴字第5131號卷第
    115 、125 、146 、159 、182 頁）相符，且同案被告吳建
    融並供稱：有見謝騰賦帶著「阿菖」進到超商內提款，後見
    謝騰賦有拿錢給林家守看，並對他說「錢拿到了」，此時聽
    林家守跟謝騰賦說「反正沒地方去，而錢也拿到了，人也打
    了就放他走好了」，然後見「阿菖」搭計程車離開（見97年
    度偵字第13739 號卷第64頁調查筆錄）、同案被告麥峮瑋亦
    供稱：在汽車旅館，謝騰賦說要帶楊育菖去領錢，我們全部
    的人就離開…到超商後，我和謝騰賦、楊育菖一起下車，由
    謝騰賦帶楊育菖去提款（見97年度偵字第13739 號卷第58頁
    調查筆錄）、同案被告謝騰賦亦供稱：到便利商店門口，麥
    峮瑋說楊育菖要領錢，我們全下車，楊育菖領完錢後把錢給
    麥峮瑋，人就走了。在便利商店，楊育菖走後，麥峮偉給我
    三千元（見97年度偵字第13739 號卷第159 、160 頁訊問筆
    錄）、被告林晟屹亦供稱：到信義路六段，其他人均下車往
    一家便利商店走，過沒幾分鐘都回來，但沒看到楊育菖，麥
    峮瑋說提了錢把「阿菖」放走；翌日上午伊離開立建賓館時
    ，謝騰賦交予四千元，伊知應該是因為「阿菖」的事所以給
    錢等語（見97年度偵字第13739 號卷第10頁調查筆錄），亦
    均相符，是告訴人楊育菖當時仍處於被告林家守及同案被告
    吳建融、林晟屹、謝騰賦、麥峮瑋多人之實力控制下，且其
    又知同案被告謝騰賦有「槍」，是其身體及心理上，顯仍受
    強制而不能抗拒，只能提款交付，則被告林家守及同案被告
    吳建融、林晟屹、謝騰賦、麥峮瑋上開所為，仍屬強盜之接
    續犯行，亦堪認定，且除同案被告謝騰賦供稱有分得3 千元
    及同案被告林晟屹供稱有分得4 千元外，另同案被告吳建融
    亦供稱聽謝騰賦說林晟屹有分到錢（見97年度偵字第5131號
    卷第65頁警詢筆錄）及同案被告林晟屹亦供稱：知麥峮瑋、
    謝騰賦....亦有分到錢（見97年度偵字第5131號卷第11頁警
    詢筆錄），是被告林家守及同案被告吳建融、林晟屹、謝騰
    賦、麥峮瑋就其等強盜所得，事後亦多有分贓，益足證被告
    林家守及同案被告吳建融、林晟屹、謝騰賦、麥峮瑋自始即
    有為自己不法所有之意圖。至於證人即同案被告謝騰賦後於
    本院100 年1 月12日審判期日時改證稱：伊原本要拿4 千元
    還給林家守，伊突然沒有看到林家守，打電話給他，問他在
    那裡，之後伊就跟他說不然伊把錢直接拿給林晟屹，再拿給
    林家守云云（見本院99年度訴緝字第193 號卷100 年1 月12
    日審判筆錄第6 頁）及證人林晟屹後於本院100 年6 月15日
    審判期日時亦改證稱：伊忘記去湯城汽車旅館時，有無看到
    林家守，之後亦沒有人拿4 千元給伊，96年12月23日凌晨1
    點多，伊亦沒有到永和忠孝街，沒有和楊育菖見面云云（見
    本院99年度訴緝字第193 號卷第5 頁），核與其等2 人分別
    於本院97年度訴字第5131號案件98年11月5 日、98年9 月8
    日審理期日證述之內容（見本院97年度訴字第5131號卷第15
    2 至161 、180 至184 頁）均相矛盾，且同案被告謝騰賦、
    林晟屹2 人上開同一案件之審判，亦均已經判決確定在案，
    此有同案被告林晟屹之臺灣高等法院被告前案紀錄表、臺灣
    高等法院99年度上更(一)字第417 號及最高法院100 年度台上
    字2160號刑事判決各乙份可佐，而無關其等2 人己身利害之
    情形下，是證人即同案被告謝騰賦、林晟屹2 人上開所述，
    顯均係事後迴護被告林家守之詞，而均不足為有利被告林家
    守認定之依據。
  (四)綜上所述，被告林家守及同案被告吳建融、林晟屹、謝騰賦
    、麥峮瑋強盜告訴人楊育菖之事至臻明確，已堪認定，應予
    依法論科（惟告訴人楊育菖遭強押至湯城汽車旅館在房內，
    邱國豪、簡思嘉及同案被告王3 人雖均有在場，並見同案
    被告麥峮瑋毆打告訴人楊育菖及扯斷告訴人楊育菖之項鍊掉
    落等情，惟邱國豪、簡思嘉及同案被告王3 人後均即離去
    該湯城汽車旅館，除王於旅館出口處時，曾有出手毆打告
    訴人楊育菖乙拳外，餘均未在場參與，此經告訴人楊育菖及
    被告林家守及同案被告吳建融、林晟屹、謝騰賦、麥峮瑋供
    述一致在卷，而上開同案被告王動手毆打告訴人楊育菖乙
    拳，亦查無證據證明與本件強盜有何關連，此外，復查無邱
    國豪、簡思嘉及同案被告王3 人與被告林家守或同案被告
    吳建融、林晟屹、謝騰賦、麥峮瑋間有何事前共謀、事中分
    擔或事後分贓等之犯行，爰均不論列本件共犯，附此敘明）
    。
三、再者：
  (一)同案被告吳建融雖辯稱其係受被告林家守以槍逼迫，方不得
    已打電話約楊育菖出來見面云云。然同案被告吳建融初始指
    稱係遭林晟屹及林家守以槍押往湯城汽車旅館，惟其友人簡
    思嘉及謝騰賦則均稱湯城汽車旅館是吳建融租宿（見97年度
    偵字第13739 號卷第162 頁訊問筆錄），且於12月22日與吳
    建融與林晟屹等人在湯城汽車旅館商談如何找出楊育菖乙事
    ，均未曾提及有見同案被告吳建融有遭何強暴、脅迫乙情；
    告訴人楊育菖亦證稱：伊在永和忠孝街住處樓下遭麥峮瑋毆
    打及在三重湯城汽車旅館房內再遭麥峮瑋毆打時，吳建融均
    在一旁，未為何動作；在住處樓下被麥峮瑋打時，其他人圍
    在旁邊，麥峮瑋搜搶其財物時，吳建融在旁邊看，未出來攔
    阻，在湯城旅館麥峮瑋又打時，其他人各做各的事，都在聊
    天之類，沒人攔阻。吳建融自始至終均在場，均未攔阻，亦
    不覺其有受何強制之異狀。事後因伊直覺其他被告是跟吳建
    融來的，故去電質問，吳建融稱他被打亦是被害人，但未見
    他有何傷勢，並要伊不要報警，他會找人幫伊討等語（見本
    院98年度訴字第5131號98年2 月17日審判筆錄），如同案被
    告吳建融係受逼為被告林家守、同案被告林晟屹等人誘騙告
    訴人楊育菖，而無強盜犯意聯絡，則於見告訴人楊育菖遭強
    盜時，何以均未出一言詢問或攔阻？。另如被告林家守、同
    案被告林晟屹僅係要同案被告吳建融誘騙告訴人楊育菖出面
    ，而與強盜犯行無涉，則當告訴人楊育菖業已在被告林家守
    等人手中，並經毆打及強盜身上現金、金手鍊等財物得手後
    ，同案被告吳建融應已事成，何以被告林家守、同案被告林
    晟屹、麥峮瑋再強押告訴人楊育菖前往提款時，同案被告吳
    建融仍另車同往？況證人邱國豪亦證稱：吳建融未受強逼，
    其在湯城汽車旅館還看到林家守與吳建融一起策劃要如何騙
    楊育菖出來搶他錢財（見97年度偵字第13739 號卷第104 頁
    調查筆錄），是同案被告吳建融上開所辯，顯不足採。
  (二)又告訴人楊育菖於上開時地，持其姊楊淑茹所有玉山銀行00
    00000000000 帳號之提款卡，自該便利商店內自動付款設備
    先後領取現金2 萬元及9 千元全數交予同案被告謝騰賦收受
    後（按同案被告謝騰賦後交還1 千元予身無分文之告訴人楊
    育菖，供其自行搭車離去），除被告林家守等人再一同前往
    台北市○○區○○街上某旅館投宿，並由同案被告謝騰賦將
    上開所得款項中之4 千元交予同案被告林晟屹收受，同案被
    告謝騰賦則分得其中款項之3 千元等情，業據本院認定明確
    在卷外，而公訴人另認上開所得款項中之3 千元係交付被告
    林家守云云，惟公訴人此部分所訴，不僅業據被告林家守於
    本院審理時堅決否認在卷，且於上開時地帶同告訴人楊育菖
    前往上開便利商店內領錢之同案被告謝騰賦、麥峮瑋2 人於
    本院審理時亦均未供稱將告訴人楊育菖所領得上開款項全數
    或其中之3 千元交予被告林家守等語（見本院97年度訴字第
    5131號卷第145 至151 、180 至185 頁）在卷，而同案被告
    謝騰賦有分得上開款項中之3 千元及同案被告林晟屹亦有分
    上開款項中之4 千元，雖據本院認定明確在卷，然憑此尚不
    足供逕認被告林家守確有收受上開強盜所得款項之全部或其
    中之3 千元。此外，復查無其他積極事證，足資證明被告林
    家守確有收受上開強盜所得款項之全部或其中之3 千元，是
    公訴人此部分所認，容有誤會。
四、核被告林家守所為，係犯刑法第330 條第1 項、第321 條第
    1 項第4 款之意圖為自己不法之所有，結夥三人以上以強暴
    至使不能抗拒，而取他人之物罪。被告林家守就所犯上開乙
    罪與同案被告吳建融、林晟屹、麥峮瑋、謝騰賦4 人間，均
    有犯意聯絡及行為分擔，為共同正犯。同案被告麥峮瑋於上
    開時地先後2 次徒手毆打告訴人楊育菖之行為，為被告林家
    守等人所犯上開強盜犯罪之強暴行為，不另論擬。又被告林
    家守與同案被告吳建融、林晟屹、麥峮瑋、謝騰賦於永和忠
    孝街強取告訴人楊育菖財物及強押告訴人楊育暮至台北市○
    ○路○段12號附近之便利商店，由告訴人楊育菖提款交付之
    強盜犯行，乃目的單一，時間密接之接續行為，僅應論以一
    罪。爰審酌被告林家守本件犯罪之動機、目的、手段、對告
    訴人楊育菖所生之危害及其犯罪後之態度等一切情狀，量處
    如主文所示之刑，以資儆懲。
貳、不另為無罪諭知部分：
一、本件公訴意旨另以：同案被告麥峮瑋在湯城汽車旅館房內毆
    打告訴人楊育菖時，被告林家守以徒手強取之強暴方式，至
    使告訴人楊育菖不能抗拒，而取其脖子上之銀項鍊乙條，因
    認被告林家守此部分所為，亦涉有刑法第330 條、第321 條
    第1 項第4 款之結夥三人以上強盜犯嫌云云。
二、按「犯罪事實應依證據認定之，無證據不得認定犯罪事實」
    ，刑事訴訟法第154 條第2 項定有明文。訊據被告林家守堅
    決否認上開犯行，辯稱：在湯城汽車旅館房內，伊有看到麥
    峮瑋徒手毆打楊育菖，但伊沒有拿走楊育菖身上的項鍊，楊
    育菖的項鍊是後來麥峮瑋打他時扯掉在地上，伊沒有拿走等
    語。經查：有關告訴人楊育菖在湯城汽車旅館房內被人毆打
    及其遭扯斷掉落所戴項鍊乙事，被告林家守原供稱：麥峮瑋
    為之等語，惟後改稱：忘了等語（見本院97年度訴字第5131
    號卷第13、119 頁）、同案被告吳建融供稱：謝騰賦沒有打
    楊育菖，也沒搶楊育菖身上財物等語（本院卷97年度訴字第
    5131號卷第124 頁反面）、同案被告麥峮瑋原供稱：係謝騰
    賦所為等語（見97年度偵字第8647號卷偵卷第48頁），惟後
    改稱：沒有看到謝騰賦拿楊育菖身上的財物等語（見本院卷
    97年度訴字第5131號卷第147 頁），是被告林家守及同案被
    告吳建融、麥峮瑋不僅前後供述反覆，亦均互核不一，顯難
    遽採。另告訴人楊育菖於偵訊中原指稱係林家守為之等語（
    見97年度偵字第8647號卷第112 頁），亦後於法院審理中改
    稱：在湯城時，原本就在房間內那個男子跟我講話，就扯斷
    我的項鍊往後丟，不是林家守搶我的項鍊等語（見本院97年
    度訴字第5131號卷第58頁），似又指該項鍊係遭扯斷後掉落
    在地，而參酌證人即當時亦在場之同案被告王於法院審理
    時證稱：麥峮瑋打楊育菖那一下，楊育菖的項鍊就斷掉，差
    一點打到我，我見場面不對就離開，沒有人撿項鍊等語（見
    本院97年度訴字第5131號卷第187 頁），則有關在湯城汽車
    旅館房內動手毆打告訴人楊育菖之人，其等所述雖有不同，
    然有關告訴人楊育菖之項鍊遭扯斷掉落乙節，則屬相符，堪
    予採信，是該項鍊既是扯斷後掉落在地，尚難遽認是被告林
    家守或同案被告麥峮瑋、謝騰賦所強取之財物。此外，復查
    無其他積極事證，足資證明被告林家守在湯城汽車旅館房內
    ，確有至告訴人楊育菖不能抗拒後，而強取其上開項鍊乙條
    ，自屬不能證明被告林家守此部分之犯罪，惟因公訴人認被
    告林家守此部份犯行與其上開經本院論罪科刑部分間，有接
    續犯之ㄧ罪關係，爰不另為無罪之諭知。
據上論斷，應依刑事訴訟法第299 條第1 項前段，刑法第28條、
第330 條第1 項、第321 條第1 項第4 款，判決如主文。
本案經檢察官陳映蓁到庭執行職務。
中    華    民    國   100    年    8    月   11     日
                  刑事第六庭  審判長法  官  戴嘉清
                                    法  官  王瑜玲
                                    法  官  林晏鵬
以上正本證明與原本無異。
如不服本判決，應於收受送達後10日內向本院提出上訴書狀，其
未敘述上訴之理由者並得於提起上訴後10日內向本院補提理由書
（均須按他造當事人之人數附繕本）「切勿逕送上級法院」。
                                    書記官  陳映孜
中    華    民    國   100    年    8     月    23    日
附錄法條：刑法第321條、第330條
中華民國刑法第321條
（加重竊盜罪）
犯竊盜罪而有下列情形之一者，處 6 月以上、5 年以下有期徒
刑，得併科新臺幣 10 萬元以下罰金：
一、侵入住宅或有人居住之建築物、船艦或隱匿其內而犯之者。
二、毀越門扇、牆垣或其他安全設備而犯之者。
三、攜帶兇器而犯之者。
四、結夥三人以上而犯之者。
五、乘火災、水災或其他災害之際而犯之者。
六、在車站、埠頭、航空站或其他供水、陸、空公眾運輸之舟、
    車、航空機內而犯之者。
前項之未遂犯罰之。
中華民國刑法第330條
（加重強盜罪）
犯強盜罪而有第 321 條第 1 項各款情形之一者，處 7 年以上
有期徒刑。
前項之未遂犯罰之。